<?xml version='1.0' encoding='utf-8'?>
<verb default="órphlátáil" disambig="">
  <verbalNoun default="órphlátáil" />
  <verbalAdjective default="órphlátáilte" />
  <tenseForm default="órphlátáil" tense="Past" dependency="Indep" person="Base" />
  <tenseForm default="órphlátálamar" tense="Past" dependency="Indep" person="Pl1" />
  <tenseForm default="órphlátáladar" tense="Past" dependency="Indep" person="Pl3" />
  <tenseForm default="órphlátáladh" tense="Past" dependency="Indep" person="Auto" />
  <tenseForm default="órphlátáil" tense="Past" dependency="Dep" person="Base" />
  <tenseForm default="órphlátálamar" tense="Past" dependency="Dep" person="Pl1" />
  <tenseForm default="órphlátáladar" tense="Past" dependency="Dep" person="Pl3" />
  <tenseForm default="órphlátáladh" tense="Past" dependency="Dep" person="Auto" />
  <tenseForm default="órphlátáladh" tense="PastCont" dependency="Indep" person="Base" />
  <tenseForm default="órphlátálainn" tense="PastCont" dependency="Indep" person="Sg1" />
  <tenseForm default="órphlátáilteá" tense="PastCont" dependency="Indep" person="Sg2" />
  <tenseForm default="órphlátálaimis" tense="PastCont" dependency="Indep" person="Pl1" />
  <tenseForm default="órphlátálaidís" tense="PastCont" dependency="Indep" person="Pl3" />
  <tenseForm default="órphlátáiltí" tense="PastCont" dependency="Indep" person="Auto" />
  <tenseForm default="órphlátáladh" tense="PastCont" dependency="Dep" person="Base" />
  <tenseForm default="órphlátálainn" tense="PastCont" dependency="Dep" person="Sg1" />
  <tenseForm default="órphlátáilteá" tense="PastCont" dependency="Dep" person="Sg2" />
  <tenseForm default="órphlátálaimis" tense="PastCont" dependency="Dep" person="Pl1" />
  <tenseForm default="órphlátálaidís" tense="PastCont" dependency="Dep" person="Pl3" />
  <tenseForm default="órphlátáiltí" tense="PastCont" dependency="Dep" person="Auto" />
  <tenseForm default="órphlátálann" tense="PresCont" dependency="Indep" person="Base" />
  <tenseForm default="órphlátálaim" tense="PresCont" dependency="Indep" person="Sg1" />
  <tenseForm default="órphlátálaimid" tense="PresCont" dependency="Indep" person="Pl1" />
  <tenseForm default="órphlátáiltear" tense="PresCont" dependency="Indep" person="Auto" />
  <tenseForm default="órphlátálann" tense="PresCont" dependency="Dep" person="Base" />
  <tenseForm default="órphlátálaim" tense="PresCont" dependency="Dep" person="Sg1" />
  <tenseForm default="órphlátálaimid" tense="PresCont" dependency="Dep" person="Pl1" />
  <tenseForm default="órphlátáiltear" tense="PresCont" dependency="Dep" person="Auto" />
  <tenseForm default="órphlátálfaidh" tense="Fut" dependency="Indep" person="Base" />
  <tenseForm default="órphlátálfaimid" tense="Fut" dependency="Indep" person="Pl1" />
  <tenseForm default="órphlátálfar" tense="Fut" dependency="Indep" person="Auto" />
  <tenseForm default="órphlátálfaidh" tense="Fut" dependency="Dep" person="Base" />
  <tenseForm default="órphlátálfaimid" tense="Fut" dependency="Dep" person="Pl1" />
  <tenseForm default="órphlátálfar" tense="Fut" dependency="Dep" person="Auto" />
  <tenseForm default="órphlátálfadh" tense="Cond" dependency="Indep" person="Base" />
  <tenseForm default="órphlátálfainn" tense="Cond" dependency="Indep" person="Sg1" />
  <tenseForm default="órphlátálfá" tense="Cond" dependency="Indep" person="Sg2" />
  <tenseForm default="órphlátálfaimis" tense="Cond" dependency="Indep" person="Pl1" />
  <tenseForm default="órphlátálfaidís" tense="Cond" dependency="Indep" person="Pl3" />
  <tenseForm default="órphlátálfaí" tense="Cond" dependency="Indep" person="Auto" />
  <tenseForm default="órphlátálfadh" tense="Cond" dependency="Dep" person="Base" />
  <tenseForm default="órphlátálfainn" tense="Cond" dependency="Dep" person="Sg1" />
  <tenseForm default="órphlátálfá" tense="Cond" dependency="Dep" person="Sg2" />
  <tenseForm default="órphlátálfaimis" tense="Cond" dependency="Dep" person="Pl1" />
  <tenseForm default="órphlátálfaidís" tense="Cond" dependency="Dep" person="Pl3" />
  <tenseForm default="órphlátálfaí" tense="Cond" dependency="Dep" person="Auto" />
  <moodForm default="órphlátáladh" mood="Imper" person="Base" />
  <moodForm default="órphlátálaim" mood="Imper" person="Sg1" />
  <moodForm default="órphlátáil" mood="Imper" person="Sg2" />
  <moodForm default="órphlátálaimis" mood="Imper" person="Pl1" />
  <moodForm default="órphlátálaigí" mood="Imper" person="Pl2" />
  <moodForm default="órphlátálaidís" mood="Imper" person="Pl3" />
  <moodForm default="órphlátáiltear" mood="Imper" person="Auto" />
  <moodForm default="órphlátála" mood="Subj" person="Base" />
  <moodForm default="órphlátálaimid" mood="Subj" person="Pl1" />
  <moodForm default="órphlátáiltear" mood="Subj" person="Auto" />
</verb>
